# 有限公司整体改制为股份公司个税问题

提问人：镰刀收割黑夜 时间：2011-12-26 15:06:21
看前些日的论坛上的帖子，有限公司的资本公积转增股本都需要交。因为国税函【 1997 】 198 文是针对股份制企业的发行股票溢价的部分转增股本，不涉及个税，那么有限公司的资本公积的资本溢价谈不上是股票溢价，所以需要缴纳。

回答人：chenyiwei
这个问题一直有争议，税务版面上还有网友分析过此处的“股份制企业”的含义。你可以搜索一下税务版面。

提问人：镰刀收割黑夜 时间：2011-12-27 09:08:51
我希望地税局给的回复要么是：可以比照 198 号文，不征税；要么就说不适用 198 号文，要征税。多么简明扼要啊！我们前段时间弄IPO，就遇到了这样的问题，当时就很纠结。

回答人：chenyiwei
各地对此政策把握不一致，建议直接咨询公司所在地的地方税务机关。